【裁判字號】    98,台抗,83
【裁判日期】    980212
【裁判案由】    貪污延長羈押
【裁判全文】
最高法院刑事裁定                九十八年度台抗字第八三號
抗  告  人  甲○○
上列抗告人因貪污案件，不服台灣高等法院中華民國九十七年十
二月十八日延長羈押之裁定（九十七年度上訴字第二二六三號）
，提起抗告，本院裁定如下：
    主  文
抗告駁回。
    理  由
本件原裁定係以抗告人甲○○前經原審法院認為涉犯貪污治罪條
例等罪，嫌疑重大，有刑事訴訟法第一百零一條第一項第三款情
形，非予羈押，顯難進行審判，於民國九十七年五月二十日起執
行羈押。嗣經第二次延長羈押，至同年十二月十九日，延長羈押
期間即將屆滿。因前項羈押原因依然存在，且認有繼續羈押之必
要，乃依刑事訴訟法第一百零八條第一項、第五項規定，裁定自
九十七年十二月二十日起，延長羈押二月。而抗告意旨則以抗告
人雖涉犯最輕法定本刑五年以上有期徒刑之罪，然是否有羈押必
要，應參酌其家庭狀況及犯罪情節。抗告人遭羈押迄今一年多，
已受相當懲罰，渠家有妻小，因其突遭羈押，家庭經濟陷入困境
，抗告人願提供相當保證金，以停止羈押，俾為小孩籌措生活費
，以備將來生活之需等語。經查抗告人因涉犯貪污治罪條例第四
條第一項第五款之違背職務收受賄賂罪，前經台灣台北地方法院
於九十七年三月二十四日，以九十六年度訴字第一三一○號判決
，判處有期徒刑十二年，嗣經其提起第二審上訴，原審法院以所
犯為最輕法定本刑五年以上有期徒刑之罪，且有非予羈押顯難進
行審判情形，乃於訊問後，以其犯罪嫌疑重大，而依刑事訴訟法
第一百零一條第一項第三款規定，裁定自九十七年五月二十日起
執行羈押，嗣經二次延長羈押，至同年十二月十九日，其延長羈
押期間即將屆滿，乃於訊問後，認其羈押原因仍然存在，且有繼
續羈押必要，裁定自九十七年十二月二十日起，延長羈押二月等
情，有上開刑事判決、訊問筆錄及原審刑事裁定（均為影本）可
按。而對於被告有無刑事訴訟法第一百零一條第一項各款所定情
形，應否予以羈押及羈押後其原因是否仍然存在，有無繼續羈押
必要，因屬事實問題，事實審法院自得依職權予以審認裁量。原
審法院於抗告人原羈押期間即將屆滿之前，既經依法訊問，並審
酌抗告人原先之羈押原因、要件及涉案情節等項，認其仍有繼續
羈押必要，而裁定延長羈押，於法尚無不合。抗告意旨以上情聲
明不服，非有理由，應予駁回。
據上論結，應依刑事訴訟法第四百十二條，裁定如主文。
中    華    民    國  九十八  年    二    月   十二   日
                      最高法院刑事第四庭
                          審判長法官  張  淳  淙
                                法官  劉  介  民
                                法官  張  春  福
                                法官  蔡  彩  貞
                                法官  林  俊  益
      本件正本證明與原本無異
                                      書  記  官
中    華    民    國  九十八  年    二    月   十九   日
                                                      Ｅ


司法院資訊處製作；財團法人民間司法改革基金會備份。
